【裁判字號】    89,訴,990
【裁判日期】    890731
【裁判案由】    毒品危害防制條例
【裁判全文】
臺灣高雄地方法院刑事判決                          八十九年度訴字第九九號
    公  訴  人  臺灣高雄地方法院檢察署檢察官
    被      告  甲○○
右列被告因違反毒品危害防治條例案件，經檢察官提起公訴（八十九年度偵緝字第五
一六號），本院判決如左：
    主  文
甲○○連續施用第一級毒品，處有期徒刑捌月；又連續施用第二級毒品，處有期徒刑
伍月，扣案之第二級毒品安非他命貳小包（驗後毛重共計零點柒公克）及殘餘安非他
命之玻璃吸食器壹組（量微無法析離秤重）均沒收銷燬之。應執行有期徒刑壹年，扣
案之第二級毒品安非他命貳小包（驗後毛重共計零點柒公克）、殘餘安非他命之玻璃
吸食器壹組（量微無法析離秤重）均沒收銷燬之。
    事  實
一、甲○○於民國八十年間因竊盜案件，經本院判處有期徒刑五月確定在案，於八十
    一年一月二十五日執行完畢，又於八十八年間竊盜案件，經本院判處有期徒刑六
    月確定在案，（均未構成累犯），猶仍不知悔改，竟於八十八年間，因連續施用
    第二級毒品海洛因案件，經依本院以八十八年度毒聲字第三一二九號裁定送觀察
    、勒戒後，認無繼續施用毒品之傾向，由臺灣高雄地方法院檢察署檢察官於八十
    八年五月十日，以八十八年度偵字第一○九七二號為不起訴處分確定。詎仍不知
    悔悟，竟基於概括之犯意，先後於八十八年六月七日晚上十時三十分許回溯二十
    四小時內某時及八十八年七月一日晚上八時十分許回溯二十四小時內之某時，連
    續在高雄市○○區○○街二五九巷二十六號附近之友人家及高雄縣市某不詳地點
    ，以將安非他命放在玻璃吸食器內用火燒烤及不詳之方法，分別施用第二級毒品
    安非他命各一次及第一級毒品海洛因各一次，嗣為警先於八十八年六月七日晚上
    九時，在高雄市○○區○○路與瀨南街口當場查獲，並扣得第二級毒品安非他命
    一小包（驗前毛重零點五三公克，驗後毛重零點四八公克）及殘餘安非他命之玻
    璃吸食器一組，後於八十八年七月一日下午一時三十分許，在高雄市三民區○○
    ○路六三八向五時弄與明誠一路口當場查獲，並扣得第二級毒品安非他命一小包
    （驗前毛重零點二七公克，驗後毛重零點二二公克），復經依本院於八十九年二
    月二十五日以八十九年度毒聲字第一七三二號裁定送臺灣高雄看守所附設勒戒處
    所觀察、勒戒後，認有繼續施用毒品之傾向。
二、案經高雄市政府警察局三民第二分局報請及高雄市政府警察局移請臺灣高雄地方
    法院檢察署檢察官偵查起訴。
    理  由
一、訊據被告甲○○對於右揭時、地有施用第二級毒品安非他命之事實均坦白不諱，
    惟矢口否認有施用第一級毒品海洛因之犯行，辯稱︰他只有吸食安非他命，不知
    道尿液為何會有海洛因之陽性反應云云。然查，被告於前開時地先後二次被警查
    獲後，經其採集並緘封之尿液，送驗結果，均呈甲基安非他命及嗎啡陽性反應，
    ，此分別有高雄雄市立凱旋醫院於八十八年六月二十五日出具高市凱醫檢字第○
    ○一九八號煙毒尿液檢驗成績書暨高雄市政府警察局三民第二分局煙毒尿液送驗
    登記對照表（均為影本）各乙紙，及高雄雄市立凱旋醫院於八十八年七月二日受
    理高市凱醫檢字第○○二二一號煙毒尿液檢驗成績書及高雄市政府警察局三民第
    二分局煙毒尿液送驗登記對照表（均為影本）各乙紙在卷足憑，並有被告為警查
    獲時，扣案之安非他命二小包及殘餘安非他命之玻璃吸食器一組可資佐證。又扣
    案之安非他命二小包及殘餘安非他命之玻璃吸食器一組，經送請高雄醫學院附設
    中和紀念醫院檢驗結果，送驗之晶體二小包確係安非他命無訛（驗前毛重共計零
    點八公克，驗後毛重共計零點七公克），而送驗之玻璃吸食器一組亦確含有甲基
    安非他命成分，有該院八十九年六月十三日編號Ｂ0000000號、編號Ｂ0
    000000號及編號Ｂ0000000號檢驗報告單各一紙在卷足證。是被告
    有連續施用第二級毒品安非他命之犯行堪以認定。又按人體投與海洛因後，迅速
    水解轉變為嗎啡，再循嗎啡之代謝途徑，排出體外，百分之五十以上於八小時內
    ，自尿液中排出，百分之九十於二十四小時內，自尿液中排出，採樣應於投與嗎
    啡二十四小時內進行為宜，已據行政院衛生署藥物食品檢驗局以（八○）藥檢壹
    字第○五六九五四號函，說明綦詳，再目前各醫學院所檢驗尿液最精密之方法為
    ＧＣ─ＭＳ法即氣體色層質譜法，按尿液經檢驗呈陽性反應，不一定即可確認有
    吸用甲基安非他命或煙毒，應依其分析方法來判定，因有部分藥物之干擾，有些
    分析方法無法辨識，但尿液經氣體色層質譜法確認有嗎啡反應，即確認有吸用煙
    毒，而高雄市立凱旋醫院所採檢驗尿液之方式，均先經以免疫分析法進行篩檢，
    再採用氣體色層質譜法進行確認，有上開檢驗成績書所載檢驗方法可稽，是被告
    甲○○之尿液，既經以氣體色層質譜法檢驗，均檢出嗎啡陽性反應，足認被告於
    八十八年六月七日晚上十時三十分許、八十八年七月一日晚上八時十分許，採尿
    時間回溯二十四小時內之某時，必有有施用第一級毒品海洛因一次之犯行。又被
    告前因施用毒品案件，經依本院以八十八年度毒聲字第三一二九號裁定送觀察、
    勒戒後，認無繼續施用毒品之傾向，由臺灣高雄地方法院檢察署檢察官於八十八
    年五月十日以八十八年度偵字第一○九七二號不起訴處分確定，有不起訴處分書
    在卷足憑。其於五年後再犯毒品危害防制條例第十條之罪，經裁定送觀察勒戒，
    認有繼續施用毒品之傾向，有臺灣高雄地方法院八十九年度毒聲字第一七三二號
    裁定及臺灣高雄看守所附設勒戒處所八十九年三月八日高所坤戒勒字第九五七號
    函送之證明書一份附卷可參，是本案罪證明確，被告上揭犯行洵堪定，應予依法
    論科。
二、核被告甲○○所為，係違反毒品危害防制條例第十條第一項之施用第一級毒品罪
    及同條例第十條第二項之施用第二級毒品罪。其先後二次分別施用第一級毒品、
    第二級毒品之行為，均時間緊接、方法相同，均係觸犯構成要件相同之罪名，顯
    均係基於概括犯意為之，均為連續犯，均應依刑法第五十六條之規定，各以一罪
    論，並加重其刑。其持有第一級毒品及第二級毒品後進而施用，持有之低度行為
    已為施用毒品之高度行為所吸收，不另論罪。被告所犯上開二罪間，犯意各別，
    罪名互殊，應予分論併罰。爰審酌被告於前案獲不起訴處分經釋放後，即再度施
    用第一級毒品海洛因及第二級毒品安非他命，顯見其不知警惕，意志不堅，惟姑
    念其犯罪後坦承施用第二級毒品犯行，及施用毒品亦為自我戕害行為，並未危害
    他人等一切情狀，分別量處如主文所示之刑，並定其應執行之刑。至扣案之第二
    級毒品安非他命二小包（驗前毛重共計零點八公克，驗後毛重共計零點七公克）
    及殘餘安非他命之玻璃吸食器一組（因其內之毒品已無法析離，故亦視為毒品）
    ，應依毒品危害防制條例第十八條第一項前段規定，不問屬於犯人與否，均沒收
    銷燬之。再者，送驗時所耗損之第二級毒品安非他命點零點一公克既已滅失而失
    其存在，故不另為沒收銷燬之諭知，併此敘明。
據上論斷，應依刑事訴訟法第二百九十九條第一項前段，毒品危害防制條例第十條第
條第一項、第二項、第十八條第一項前段，刑法第十一條前段、第五十六條、第五十
一條第五款，判決如主文。
本案經檢察官鍾忠孝到庭執行職務。
中      華      民      國    八十九    年      七      月    三十一    日
                                    臺灣高雄地方法院刑事第四庭
                                        審判長法  官  李  嘉  興
                                              法  官  徐  美  麗
                                              法  官  廖  純  卿
右正本證明與原本無異。
如不服本判決，應於判決送達後十日內，向本院提出上訴狀。
                                              書記官  林  孝  聰
中    華    民    國      八十九      年      七      月      三十一    日
附錄本案論罪科刑法條：
毒品危害防制條例第十條第一項、第二項。
施用第一級毒品者，處六月以上五年以下有期徒刑。
施用第二級毒品者，處三年以下有期徒刑。


司法院資訊處製作；財團法人民間司法改革基金會備份。
